臺灣臺北地方法院民事裁定  
111年度抗字第314號
抗  告  人  李美枝  

相  對  人  裕融企業股份有限公司

法定代理人  嚴陳莉蓮


上列當事人間聲請本票裁定事件，抗告人對於民國111年5月10日
本院111年度司票字第6900號裁定提起抗告，本院裁定如下：
　　主　文
抗告駁回。
抗告程序費用新臺幣壹仟元由抗告人負擔。
　　理　由
一、按執票人向本票發票人行使追索權時，得聲請法院裁定後強
    制執行；在票據上簽名者，依票上所載文義負責；票據上之
    簽名，得以蓋章代之，票據法第123條、第5條第1項、第6 
    條分別定有明文。又本票執票人依上開規定，聲請法院裁定
    許可對發票人強制執行，係屬非訟事件程序，法院僅就形式
    上審查得否准許強制執行，此項裁定並無確定實體上法律關
    係存否之效力，如發票人就票據債務之存否有爭執時，應由
    發票人提起確認之訴，以資解決（最高法院56年度台抗字第
    714號、57年度台抗字第76號裁定意旨參照）。
二、相對人於原審聲請意旨略以：伊執有抗告人於民國110年8月
    27日簽發、票面金額新臺幣（下同）25萬元、利息自遲延日
    起按週年利率16%計算、付款地在伊公司事務所、到期日為1
    11年2月28日，並免除作成拒絕證書之本票1紙（下稱系爭本
    票），詎於到期後經提示未獲付款，為此提出系爭本票，聲
    請裁定就上開金額及依約定利率計算之利息准許強制執行等
    語。經原審裁定准許就25萬元及自111年3月1日起至清償日
    止按週年利率16%計算之利息為強制執行。
三、抗告意旨略以：伊原積欠債務25萬元，然已清償部分款項，
    應扣除已清償之金額，爰依法提起抗告，請求廢棄原裁定等
    語。
四、經查，相對人依票據法第123條規定聲請裁定准許強制執行
    ，業據其提出與所述相符之系爭本票為證（原審卷第9頁）
    ，抗告人既於系爭本票簽名，揆諸上開規定，自應依票上所
    載文義負責，是原審依形式上審查予以准許，於法並無違誤
    。抗告人雖辯稱伊已清償系爭本票所擔保之部分債權，應扣
    除已清償之金額云云，僅屬實體法上權利義務關係存否之爭
    執，尚非本件非訟程序所得審究之事項，應由抗告人另循訴
    訟程序以資解決。抗告意旨指摘原裁定不當，聲明廢棄，為
    無理由，應予駁回。
五、據上論結，本件抗告為無理由，依非訟事件法第46條、第21
    條第2項、第24條第1項，民事訴訟法第495條之1第1項、第4
    49條第1項、第95條、第78條，裁定如主文。
中　　華　　民　　國　　111 　年　　6 　　月　　9 　　日
                  民事第六庭  審判長法　官　許純芳
　　　　　　　　　                  
　　　　　　　　　　　　　　　　　　法  官  杜慧玲
　　　　　　　　　                  
　　　　　　　　　　　　　　　　　　法  官  蕭清清
以上正本係照原本作成。
不得再抗告。
中　　華　　民　　國　　111 　年　　6 　　月　　9 　　日
                                    書記官  林家鋐